【裁判字號】    89,訴,1099
【裁判日期】    900622
【裁判案由】    毒品危害防制條例
【裁判全文】
臺灣臺南地方法院刑事判決                        八十九年度訴字第一九九號
    公  訴  人  臺灣台南地方法院檢察署檢察官
    被      告  甲○○
右列被告因毒品危害防制條例案件，經檢察官提起公訴（八十九年度毒偵字第二一一
四號、八十九年度毒偵字第二一七二號），暨檢察官移送併案審理（八十九年度毒偵
字第二七０三號、八十九年度毒偵第三二一九號、九十年度毒偵字第三八號、九十年
度毒偵字第一三四號），本院判決如左：
    主  文
甲○○連續施用第一級毒品，累犯，處有期徒刑壹年陸月；又連續施用第二級毒品，
累犯，處有期徒刑玖月。應執行有期徒刑貳年貳月。
    事  實
一、甲○○前於民國八十五年間因違反槍砲彈藥刀械管制條例案件，經本院判處有期
    徒刑一年六月，於八十六年十一月二十八日執行完畢。又因施用毒品案件，經本
    院以八十七年毒聲字第三二二號裁定送觀察、勒戒後，認有繼續施用毒品之傾向
    ，經本院以八十七年度毒聲字第一二三一號裁定令入戒治處所施以強制戒治，經
    強制戒治期滿（交付保護管束期滿）後，由台灣台南地方法院檢察署檢察官於八
    十九年六月七日以八十九年度毒偵緝字第二八六號、八十九年度戒毒偵字第三五
    二號不起訴處分確定。詎甲○○仍未戒除毒癮，又基於概括犯意，自八十九年七
    月六日上午十一時四十分許回溯二十六小時（起訴書誤載為九十六小時）內之某
    時起至同年十二月十一日下午五時許止，以針筒注射之方式，連續多次在不詳地
    點、台南市○○區○○路四段一二六巷一三０之六號、台南市○○路○段四六六
    號四樓之八號、台南市○○路○段四巷四八弄一二三號，及台南市○○區○○街
    附近公園內之公廁內，施用第一級毒品海洛因。又另行起意，基於概括之犯意，
    自八十九年七月六日起上午十一時四十分許回溯九十六小時內之某時至同年十二
    月十一日下午五時許止，以鋁鉑紙燒烤之方式，連續多次在前揭地點，施用第二
    級毒品安非他命。其間於八十九年七月五日上午十一時許，在台南市安南區○○
    ○○道旁漁塭工寮內為警採尿查獲；於八十九年七月二十五日中午十二時許，在
    台南市○○路流蟬金剛廟前為警採尿查獲；又於八十九年九月三十日下午五時三
    十分許，在台南安南區○○路○段一二六巷一三０之六號為警採尿查獲；復於同
    年十一月二十四日凌晨一時許，台南市○○路○段四六六號四樓之八號樓下為警
    採尿查獲；嗣於同年十一月三十日晚上九時二十分許，因違反毒品危害制條例案
    件通緝後，經警逮捕採尿後查獲；最後於同年十二月十三日晚上八時四十五分許
    ，在台南市○○區○○街三段一巷三六０號旁漁塭為警採尿查獲。
二、案經台南市警察局、台南市警察局第三分局移送及報告台灣台南地方法院檢察署
    檢察官偵查起訴，暨台南市警察局第三分局、第六分局報告臺灣台南地方法院檢
    察署檢察官函送併辦。
    理  由
一、右揭犯罪事實，業據被告甲○○於本院審理時坦承不諱，復有台南市衛生局八十
    九年七月十日南市衛驗字第八九０六九六號尿液檢驗成績書、八十九年八月四日
    南市衛驗字第八九０七七六號尿液檢驗成績書、八十九年十月十二日南市衛驗字
    第八九０九五四號尿液檢驗成績書、八十九年十一月二十九日南市衛驗字第八九
    一一一二號尿液檢驗成績書、八十九年十二月十二日南市衛驗字第八九一一四七
  號尿液檢驗成績書、八十九年十一月十九日南市衛驗字第八九一一五九號尿液檢
    檢驗成績書，及私立長榮管理學院毒物研究中心八十九年十二月二十七日陽性告
    書、內政部警政署刑事警察局八十九年十月十二日刑鑑字第一四八六六八號鑑驗
    通知書、法務部調查局九十年三月十九日（九０）陸（一）字第九００一二九四
    ０號檢驗通知書、該局九十年四月二十七日（九０）陸（一）字第九００二０六
    七四號檢驗通知書（二紙）、九十年二月九日（九０）陸（一）字第九０００六
    九四四號檢驗通知各一份在卷可稽。又被告前因施用毒品案件，經本院以八十七
    年毒聲字第三二二號裁定送觀察、勒戒後，認有繼續施用毒品之傾向，經本院以
    八十七年度毒聲字第一二三一號裁定令入戒治處所施以強制戒治，經強制戒治期
    滿（交付保護管束期滿）後，由台灣台南地方法院檢察署檢察官於八十九年六月
    七日以八十九年度毒偵緝字第二八六號、八十九年度戒毒偵字第三五二號不起訴
    處分確定，有各該刑事裁定及不起訴處分書在卷可按。據上，足認被告之自白與
    事實相符，本件事證明確，其連續施用第一、二級毒品之犯行堪以認定。
二、查海洛因為第一級毒品，毒品危害防制條例第二條第二項第一款定有明文。又安
    非他命為第二級毒品，復為毒品危害防制條例第二條第二項第二款所明定。核被
    告所為，係犯毒品危害防制條例第十條第一項之施用第一級毒品罪及第十條第二
    項之施用第二級毒品罪。其施用前持有第一級、第二級毒品之低度行為，分別為
    施用第一級、第二級毒品之高度行為所吸收，均不另論罪。被告先後多次施用第
    一級及第二級毒品犯行，均時間緊接，犯罪構成要件相同，均顯係基於概括犯意
    而為，各為連續犯，均應論以一罪，並應依法加重其刑。公訴人雖未起訴被告於
    八十九年九月三十日、同年十一月二十四日、同年十一月三十日，及同年十二月
    十三日經警採尿始發現被告施用第一級及第二級毒品之犯行，惟該部分犯行與業
    經起訴有罪部分有連續犯裁判上一罪關係，本院自得一併審理，併此敘明。被告
    所犯上開連續施用第一級及第二級毒品罪間，犯意各別，罪名亦殊，應分論併罰
    。又被告前於八十五年間因違反槍砲彈藥刀械管制條例案件，經本院判處有期徒
    刑一年六月，於八十六年十一月二十八日執行完畢，有台灣高法院被告全國前案
    紀錄表在卷可參，其受有期徒刑執行完畢，五年以內再犯有期徒刑以上之罪，為
累犯，依法加重其刑。爰審酌被告於八十九年六月七日甫經檢察官不起訴處分確
    定後，隨即於同年七月六日上午十一時四十分許回溯九十六小時內之某時，即開
    始施用第二級毒品安非他命，顯然並未戒除毒癮、施用毒品，自戕身心，破壞國
    民健康、施用毒品之次數、及犯罪後坦承犯行之態度等一切情狀，分別量處如主
    文所示之刑，併定其應執行刑，以資懲儆。扣案疑裝過毒品海洛因之塑膠袋一個
    ，經送內政部警政署刑事警察局鑑定後，並未檢出一級毒品海洛因及二級毒品甲
    基安非他命成份，有該局九十年四月十七日刑鑑字第三二八三九號鑑驗通知書在
    卷可憑，顯非毒品及違禁物，另亦無證據證明係被告供犯罪所用之物，且為被告
    所有，爰不宣告沒收，附此敘明。
據上論斷，應依刑事訴訟法第二百九十九條第一項前段，毒品危害防制條例第十條第
一項、第二項，刑法第十一條前段、第五十六條、第四十七條、第五十一條第五款，
判決如主文。
中    華    民    國      九十      年      六      月      二十二      日
                                    臺灣臺南地方法院刑事第三庭
                                        審判長法  官
                      法  官
                                              法  官
右正本證明與原本無異。
如不服本判決，應於判決送達後十日內，向本院提出上訴狀。
                                              書記官
中    華    民    國      九十      年      六      月      二十二      日
附錄法條：
毒品危害防制條例第十條第一項、第二項
施用第一級毒品者，處六月以上五年以下有期徒刑。
施用第二級毒品者，處三年以下有期徒刑。


司法院資訊處製作；財團法人民間司法改革基金會備份。
